---
title: "Actividad 6"
author: "Ana Sinicariello"
date: "8 de abril de 2018"
output: pdf_document
---
```{r setup, include=FALSE}
knitr::opts_chunk$set(echo = TRUE)
```

```{r, echo=FALSE}
library(ggplot2)
library(dplyr)
library(productplots)
```

# Ejercicio 1

1. Crear una  nuevo repositorio en GitHub llamado Actividad 6.

2. Crear un proyecto de RStudio y conectarlo con su nuevo repositorio en GitHub

3. Abrir un archivo de Rmarkdown que compile a pdf con la solución de la Actividad 6, puede usar como base el .Rmd que está disponible en EVA. 

4. Realizar el primer `commit` y `push` con la Actividad 6 en su nuevo repositorio de GitHub (sólo el .Rmd).


# Ejercicio 2
Cargar la librería `tidyverse` y con los datos `mpg` usar las funciones que vimos de `dplyr` para  transformar los datos de la siguiente forma. 

1. Seleccionar el conjunto de autos del 2008 que tienen `hwy` mayor a 31. ¿Cuantos autos son?

```{r, echo=TRUE}
filter(mpg, hwy>31 & year==2008)
```

Hay 6 autos del año 2008 con hwy mayor a 31.

2. Seleccionar el conjutno de autos que tienen `cty` igual a 9 ó hwy es mayor a 90. ¿Cuantos autos son? 

```{r, echo=TRUE}
filter(mpg, cty==9 | hwy>90)
```

Hay 5 autos con cty igual a 9 o hwy mayor a 90.


3. Selecciona la variable `displ` y `hwy`

```{r, echo=TRUE}
select(mpg, displ, hwy)
```

4. Seleccioná desde la variable `trans` hasta la variable `hwy`

```{r, echo=TRUE}
select(mpg, trans:hwy)
```

5. Crear una nueva variable que transforme  `hwy` (millas por galón) en litros/100 km 
Primero tenés que saber la conversión de galones a litros y de millas a kilómetros

```{r, echo=TRUE}
mutate(mpg,hwykm=(hwy*(3.78541/(1.60934*100))))
```

#Ejercicio 3
Para esta actividad vamos a utilizar los datos happy que se encuentran en la librería productplots. Con estos datos vamos a investigar algunas preguntas sobre que cosas afectan la felicidad de la gente. Para responder estas preguntas utilizaremos dplyr.

1. Encontrá el porcentaje para los distintos niveles de felicidad para hombres y mujeres a lo largo de todos los años

```{r, echo=TRUE}
happy2 <- happy %>% 
  filter(!is.na(happy)) %>% 
  group_by(sex, happy, year) %>%
  summarize(conteo = n()) %>%
  mutate(porcentaje = 100*(conteo/sum(conteo)))
```

2. Graficá los porcentajes en un gráfico de dispersión con year en el eje x y porcentaje en el eje y. Tendría que haber un total de seis puntos para cada año, coloreálos puntos según happy y remove la clase NA usando filter

```{r, echo=TRUE}
ggplot(happy2, aes(x = year, y = porcentaje, color  = happy)) +
  geom_point() + labs(x = "Ano", y="Porcentaje") + facet_grid( ~sex) 
```

3. ¿Cómo se ve afectada la felicidad según el género?
4. ¿Cómo se ve afectada la felicidad según el edad? ¿Existe una diferencia entre hombres y mujeres?
5. ¿Y si analizamos por estado civil y situación financiera que encontramos?
6. En relacion a la variable educación que se puede ver
1
7. ¿Y respecto a salud?

